臺灣高等法院高雄分院刑事裁定
抗告人即
異議人　　　甲○○
上列抗告人因違反道路交通管理處罰條例聲明異議案件，對於臺
灣高雄地方法院94年3 月25日所為裁定（93年度交聲字第704 號
）提起抗告，本院裁定如下：
    主  文
抗告駁回。
    理  由
一、本件原法院以：
「（一）本件異議人即受處分人聲明異議意旨略以：異議人於民
        國93年9 月4 日上午10時39分，駕駛車牌號碼號6K-780
        6 自用小客車，在高雄市○○○路因不依標號標線號誌
        指示違規左轉至憲政路（違規左轉部分不異議），經執
        勤警員舉發，異議人並無任何異議。但異議人當時係有
        事而左轉到憲政路46巷，並非拒絕接受稽查而故意駕車
        逃逸。何況異議人在當時現場並未發現有何執勤警員攔
        查，豈有拒絕停車接受稽查或不服制止之意。原處分以
        異議人不聽執行交通稽查勤務人員制止，對異議人科處
        罰鍰自屬違誤，爰聲請撤銷原處分，另為異議人不罰之
        諭知等語。
  （二）按汽車駕駛人，駕駛汽車有違反本條例之行為，經交通
        勤務警察或依法令執行交通稽查任務人員制止時，不聽
        制止或拒絕停車接受稽查而逃逸者，除按各該條規定處
        罰外，處3 千元以上6 千元以下罰鍰，道路交通管理處
        罰條例第60條第1 項定有明文。
  （三）經查：本件異議人於93年9 月4 日10時39分駕駛車牌號
        碼6K -7806號自用一般小客車，行經高雄市○○○路左
        轉憲政路，因該路段依標誌為禁止左轉，經執勤員警示
        意攔下接受稽查，惟異議人拒絕接受稽查而逃逸之事實
        ，除有卷附高雄市政府警察局舉發違反交通管理事件通
        知單可稽及高雄市政府警察局交通警察大隊93年11月24
        日高市警交三字第0930016892號函甚明外，並據本院
        傳訊執行本件舉發勤務之高雄市政府警察局交通警察大
        隊第五分隊警員李智湘到庭結證：本件係伊在憲政路與
        憲治路口轉角附近執勤時所舉發，執勤位置可以很明確
        的看到由大順路違規左轉到憲政路之車輛，伊看到異議
        人的車輛違規左轉，就用指揮棒欲攔下異議人之車輛，
        異議人看到伊示意其停車卻不顧指揮，就立即由憲政路
        左轉，可能是進入憲政路46巷內。當時伊穿著制服，並
        鳴笛及揮指揮棒示意攔下異議人等語綦詳。而證人即執
        行本件舉發勤務之員警李智湘乃執法之公務員而與異議
        人既無怨隙，且經到庭具結後，在如為偽證須負偽證罪
        刑事責任之擔保下作證，應無故意為虛偽不實證述之理
        。況交通警察掣單舉發違反道路交通管理處罰條例所列
        之違規事實，本質上為行政處分，係公務員基於職務上
        之權力，依法就特定之具體事件所為之具公法上效果之
        單方行政行為，基於公務員為公法上行為具有公信力之
        原則，該行政行為當可被推定為真正，其據以依法處分
        之事實認定亦為正確無誤。而本件異議人於前揭時、地
        因不依標誌標線號誌指示違規左轉，並經執行交通稽查
        任務人員制止，拒絕停車接受稽查而逃逸者之事實，既
        據執勤警員當場目睹始予開單舉發在案，自應受到合法
        、正確之推定。且異議人亦供稱：伊當時係行駛憲政路
        欲回位在高雄市○○○路286 號之公司，而憲政路46巷
        是一死巷等語，則異議人當時駕車既已左轉行駛在憲政
        路上，在地理方向上，左轉至憲政路46巷並非前往九如
        三路之正確路徑，可見異議人若非因逃避執勤員警攔車
        稽查，豈會迅速左轉彎進入一條死巷，足認異議人徒以
        前揭情詞置辯，不足採信。從而，原處分機關依道路交
        通管理處罰條例第48條第1 項第2 款（不依標誌標線號
        誌指示違規左轉部分，異議人並未聲明異議）、第60條
        第1 項規定，併裁處罰鍰3,600 元，核無違誤，應予維
        持，本件異議人之異議為無理由，應予駁回。」等情。
二、原法院以異議人之聲明為無理由而駁回異議人之異議，核無
    不合，異議人不服原法院裁定，提起抗告，其抗告意旨略以
    ：舉發之員警應提出照片以確認執勤之位置，又當時員警係
    在高雄市○○路9 號前，離抗告人違規左轉處尚有150 公尺
    遠，抗告人並沒有看見員警曾鳴笛及揮指揮棒示意抗告人停
    車受檢，自無違規而不聽勤務人員制止之情，況抗告人亦無
    雙黃線路段迴車逃逸，舉發人舉發抗告人有此違規情形，亦
    與實情不符云云，指摘原裁定不當，查本件抗告人對於其於
    上開時、地駕車違規左轉之事實並不爭執，但其違規遭員警
    鳴笛及揮指揮棒要其停車受檢不聽仍駕車逃逸一節，業經證
    人即舉發之警員李智湘在原法院調查中到庭證述綦詳，已如
    前述，雖證人證述當時警車係停在高雄市○○路與憲治路口
    ，與抗告人所述有異，但證人所證之地點與抗告人違規之地
    點甚近，抗告人所述之地點則距其違規地點約有150 公尺之
    遠，於150 公尺外瞬間能否看清楚車牌號碼，已非無疑，且
    在150 公尺外見有違規而制止，亦與常情有違，是應以證人
    所證員警執勤地點係在憲政路與憲治路口為可採。再舉發通
    知單上違規事實(二)部分雖有記載「雙黃線迴車逃逸，但證人
    李智湘在原法院已證述並未舉發雙黃線迴車（見原法院卷第
    20頁），高雄市○○○○道路交通管理條例案件裁決書亦未
    將雙黃線迴車列入裁罰項目，有該裁決書在卷可考，至照片
    僅能證明違規車輛之位置，不能顯示執勤之地點，況執勤員
    警有無鳴笛揮指揮棒示意停車受檢，亦無從於照片上顯示，
    是有無照片，均不能證明抗告人無違規不聽勤務人員制止之
    行為，抗告人之抗告為無理由，應予駁回。
據上論斷，應依道路交通案件處理辦法第26條，刑事訴訟法412
條裁定如主文。
中　　華　　民　　國　　94　　年　　6 　　月　　15　　日
                  刑事第九庭    審判長法  官  張明松
                                      法  官  任森銓
                                      法  官  郭玫利
以上正本證明與原本無異。
本裁定不得再抗告。
中　　華　　民　　國　　94　　年　　6 　　月　　16　　日
　　　　　　　　　　　　　　　　　　　書記官  林淑敏
                                                      K
